【裁判字號】    90,易,1946
【裁判日期】    900716
【裁判案由】    侵占
【裁判全文】
臺灣板橋地方法院刑事判決                          九十年度易字第一九四六號
    公  訴  人  臺灣板橋地方法院檢察署檢察官
    被      告  甲○○
右列被告因侵占案件，經檢察官聲請簡易判決處刑（九十年度偵字第四九二五號），
本院三重簡易庭受理後認為不宜以簡易判決處刑，簽請改依通常程序審理，本院判決
如左：
    主      文
甲○○意圖為自己不法之所有，而侵占對於業務上所持有之物，處有期徒刑柒月。
    事      實
一、甲○○於民國（下同）八十八年六月底起，任職設於台南市○○路六十九巷四十
    五號之全諾藥品有限公司（下稱全諾公司），擔任業務員工作，負責全諾公司台
    北地區客戶應收帳款之催收等業務，為從事業務之人，竟利用收取客戶應收帳款
    之機會，基於意圖為自己不法所有，於八十八年八月間，在不詳地點，將業務上
    收取持有之客戶給付全諾公司款項共計新台幣（下同）十萬八千二百七十四元（
    起訴書誤載為十萬六千一百四元），予以侵吞入己。嗣於同年九月間，因甲○○
    遲未將應收帳款繳回全諾公司，全諾公司始發覺上情。
二、案經全諾公司公司訴請臺灣台南地方法院檢察署檢察官呈請臺灣高等法院檢察署
    檢察長令轉臺灣板橋地方法院檢察署檢察官偵查後聲請簡易判決處刑，經本院三
    重簡易庭認為不宜以簡易判決處刑，而簽請改依通常程序審理。
    理      由
一、訊據被告甲○○固坦承於右揭時地，擔任告訴人公司職員，負責向客戶收取帳款
    等情，惟否認有右開業務侵占犯行，辯稱：上開應收款項於八十八年八月間收受
    後，於保管中不慎遺失，並非故意侵占云云。經查，右揭事實，業據全諾公司總
    經理乙○○迭於偵審中指訴綦詳，復有被告出具之八十八年十月四日切結書一紙
    在卷足稽。復查，被告於八十八年八月間向客戶收取之帳款有十萬餘元之多，金
    額非微，而據其在審理中供稱：遺失帳款後，並未報警處理云云，顯與一般常情
    不符，堪認其所辯乃卸責之詞，自難遽予採信。本件事證明確，被告犯行堪以認
    定。
二、核被告所為，係犯刑法第三百三十六條第二項之業務侵占罪。公訴意旨雖認上開
    款項係被告連續侵占為之，但公訴人就被告連續侵占之犯行，並無其他證據加以
    佐證，尚難遽論以連續犯，併此指明。爰審酌被告品行、犯罪之動機、目的、手
    段、所生危害及犯後迄未與告訴人和解並賠償損害等一切情狀，量處如主文所示
    之刑。
據上論斷，應依刑事訴訟法第二百九十九條第一項前段，刑法第三百三十六條第二項
，罰金罰鍰提高標準條例第一條前段，判決如主文。
本案經檢察官張云綺到庭執行職務。
中      華      民      國      九十        年      七    月    十六    日
                                      臺灣板橋地方法院刑事第二庭
              法  官  古  秋  菊
右正本證明與原本無異。
如不服本判決，應於判決送達後十日內，向本院提出上訴狀。
                                              書記官  蕭  詩  穎
中      華      民      國      九十        年     七     月    十六    日
附錄論罪科刑法條：
刑法第三百三十六條
對於公務上或因公益所持有之物，犯前條第一項之罪者，處一年以上七年以下有期徒
刑，得併科五千元以下罰金。
對於業務上所持有之物，犯前條第一項之罪者，處六月以上五年以下有期徒刑，得併
科三千元以下罰金。
前二項之未遂犯罰之。


司法院資訊處製作；財團法人民間司法改革基金會備份。
